臺灣士林地方法院交通事件裁定　　　　　　　　　　九十三年度交聲字第三八八號
　　原處分機關　臺北市交通事件裁決所
　　異　議　人
　　即受處分人　甲○○
右列受處分人因違反道路交通管理處罰條例案件，對於臺北市交通事件裁決所民國九
十三年五月二十四日北市裁三字第裁二二－ＡＢＺ三九四○九三號（原處分案號：台
北市政府警察局北市警交大字第ＡＢＺ三九四○九三號）裁決不服，聲明異議，本院
裁定如左：
    主      文
異議駁回。
    理      由
一、按汽車駕駛人於行駛道路時，使用手持式行動電話進行撥接或通話者，處新台幣
    （下同）三千元罰鍰，另手持式行動電話：指須以手握持而進行撥接或通話之行
    動電話；又所謂撥接或通話：係指有撥號、接聽、通話或數據通訊等使用狀態者
    而言，道路交通管理處罰條例第三十一條之一第一項、汽車駕駛人行駛道路禁止
    使用手持式行動電話實施及宣導辦法第二條第二款、第三款分別定有明文。
二、次按，行為人有違反道路交通管理處罰條例之情形者，應填製通知單，並於被通
    知人欄予以勾記。當場舉發者，應填記駕駛人或行為人姓名、性別、出生年月日
    、地址、
    駛人或行為人為受處分人時，應將該通知單填記後交付該行為人簽名或蓋章收受
    之；拒絕簽章者，並記明其事由，視為已收受；又違反道路交通管理事件行為人
    ，未依規定自動繳納罰鍰，或未依規定到案聽候裁決，處罰機關應於二個月內依
    基準表逕行裁決之，違反道路交通管理事件統一裁罰基準及處理細則第十一條第
    一項第一款及第四十四條第一項亦分別著有明文。
三、原處分意旨略以：異議人即受處分人甲○○於民國（下同）九十三年四月二十八
    日下午四時十五分許，駕駛Ｅ五－○五八號營業小客車，行經台北市○○區○○
    路一二七巷口時，駕車手持行動電話撥接通話，經原舉發單位當場掣單舉發在案
    ，爰依道路交通管理處罰條例第三十一條之一第一項規定裁處罰鍰三千元。
四、本件異議意旨略以：受處分人甲○○固有於右揭時、地駕駛上述號營業小客車行
    自台北市○○區○○路左轉港墘路一二七巷口，但因當天天氣晴朗夕陽斜照非常
    刺眼，所以我用手調遮陽板至駕駛座的車門邊，執勸員警應該是誤認，當時我有
    接手機，但是用免持聽筒的設備接聽，並未違規，員警刻意誣陷我，我覺得很不
    服，所以也沒有在舉發違反道路交管理事件通知單（以下簡稱通知單）上簽名，
    為此對原處分聲明異議等語。
五、本院經查，
  (一)受處分人於九十三年四月二十八日下午四時十五分許，駕駛Ｅ五－○五八號營業
　　小客車，行經台北市○○區○○路一二七巷口時，駕車手持行動電話撥接通話，
  　經原舉發單位當場掣單舉發在案，爰依道路交通管理處罰條例第三十一條之一第
    一項規定裁處罰鍰三千元等情，有台北市政府警察局（內湖分局）北市警交大字
    第ＡＢＺ三九四○九三號舉發違反道路交通管理事件通知單一紙在卷可稽。受處
    分人雖抗辯如上述，惟證人即舉發警員黃仁清到庭結證略稱：我當天是騎機車巡
    邏勤務，巡邏到港墘路一二七巷口等紅燈，我是往洲子街方向，受處分人往港墘
    路右轉我的巷口，我是看受處分人手持手機在講話中，我就轉頭過去追受處分人
    ，追了約十多公尺把受處分人攔下來，請他出示駕照，他說他有拿但沒有撥接，
    他是在看時間等語；我看到受處分人時，是距離他二至三公尺遠，那是交叉路口
    ，他停車的時候我根本無法看，我前面沒有汽車，他右轉我就看到他然後我就迴
    轉去追他，注視他的時間約有二、三秒，他好像沒有看到我。我在追他的時候，
    在他的車子後面，他還是有拿著手機，但是我向前取締的時候他很快地就放下來
    了。當天太陽不會很大，一般視線不會反光，當天我並沒有看到受處分人有手持
    式的耳機；有要受處分人出示保險卡，因為罰單上需要記載。我取締的時候有看
    到受處分人打手機，我取締的時候受處分人沒有下車，就坐在駕駛座上；在轉彎
    的時候沒有馬上攔下來，因為顧慮後方行車的安全，以他的速度我覺得趕得上他
    等語綦詳（參本院九十三年六月二十九日訊問筆錄）。則依證人所述，其取締時
    確實目睹受處分人持行動電話撥接，且依其當時與受處分人相距不過二、三公尺
    ，其間亦無何障礙阻擋其視線，則以一般執勤員警之專業訓練而言，對於該等事
    項之觀察程度自較一般人更為專注，其誤判之可能性甚低，應無將受處分人調整
    遮陽板之動作誤為撥接行動電話之可能，且警方與其素無怨隙，其於本院所為之
    證詞復受具結程序及偽證罪之擔保，實無故意設詞誣陷受處分人之動機與必要。
  (二)何況，依受處分人之供述，其於當日下午四時十五分許左轉港墘路一二七巷口時
    （由北向南行駛），以其地理位置觀之，夕陽之方向應在其車輛位置之右方（西
    方），受處分人豈有可能調整遮陽板至左方駕駛座車門之方向（東方）？顯見其
    所辯不實，實不足採信。又受處分人確有於九十三年四月二十八日下午四時十二
    分十秒至同日下午四時二十三分二十二秒，在台北市○○區○○路一段及港墘路
    等地附近，分別撥、接其行動電話共四通等情，亦有本院依職權向中華電信行動
    通信分公司調閱受處分人行動電話雙向通聯紀錄查核結果一件在卷可查，是受處
    分人確有於前揭時地駕車撥接行動電話之事實，已足堪認定，上揭所辯，均係事
    後卸責之詞，並無可信。
六、綜上，原處分機關依舉發單位所具事證，參酌受處分人違規之事實、情節、稽查
    人員處理意見及受處分人之陳述，援引首揭規定及違反道路交通管理事件統一裁
    罰基準表及處理細則第四十三條、第四十四條第一項及第六十一條之規定，裁罰
    三千元，核無不合，本件異議為無理由，應予駁回。
據上論斷，應依道路交通案件處理辦法第十九條，裁定如主文。
中      華      民      國    九十三  　年      十二    月    　十　    日
                                  臺灣士林地方法院交通法庭
　　　　　　　　　　　　　        　　法  官  朱  光  仁
右正本證明與原本無異。
如不服本裁定，應於送達後五日內，向本院提出抗告狀。
                                      書記官  劉  政  惠
中　　　華　　　民　　　國　　九十三　　年　　 十二 　　月　　 十三 　　日
